臺灣高等法院高雄分院刑事判決　　　　94年度上訴字第1366號
　　上　訴　人　臺灣高雄地方法院檢察署檢察官
　　被　　　告　甲○○
　　　　　　　　　　　　押)
上列上訴人因被告違反毒品危害防制條例案件，不服臺灣高雄地
方法院94年度訴字第1279號中華民國94年8月12日第一審判決（
起訴案號：臺灣高雄地方法院檢察署94年度毒偵字第2571號）及
移送併案審理（臺灣高雄地方法院檢察署94年度毒偵字第3047號
、第3119號、第3169號、第3217號、第5291號），提起上訴，暨
移送併辦（臺灣高雄地方法院檢察署94年度毒偵字第4686號、第
7458號、第6059號、第6911號、第6077號、第6912號），本院判
決如下：
    主  文
原判決撤銷。
甲○○連續施用第一級毒品，累犯，處有期徒刑壹年陸月。扣案
之第一級毒品海洛因貳包（淨重合計零點壹壹公克，空包裝重合
計零點肆貳公克），沒收銷燬之。又連續施用第二級毒品，累犯
，處有期徒刑拾月。應執行有期徒刑貳年，扣案之第一級毒品海
洛因貳包（淨重合計零點壹壹公克，空包裝重合計零點肆貳公克
），沒收銷燬之。
    事  實
一、甲○○前於民國88年間因犯贓物、竊盜罪，經本院以88年上
    易字第1658號及88年上易字第2362號刑事判決，分別判處有
    期徒刑5 月、10月確定，並經本院裁定其應執行刑為有期徒
    刑1 年2 月確定，於民國90年5 月16日執行完畢。其又因竊
    盜、施用毒品案件，經本院以91年度上易字第645 號、臺灣
    高雄地方法院以90年度訴字第2737號，分別判處有期徒刑1
    年、8 月確定，並經臺灣高雄地方法院裁定其應執行刑為有
    期徒刑1 年7 月確定，於94年4 月24日縮短刑期執行完畢。
    又甲○○因施用毒品案件，經臺灣高雄地方法院裁定送臺灣
    高雄看守所附設勒戒處所觀察、勒戒後，認有繼續施用毒品
    傾向，再裁定入戒治處所施以強制戒治，於89年7 月16日執
    行強制戒治期滿，經臺灣高雄地方法院檢察署檢察官於90年
    5 月9 日，以90年度戒毒偵字第464 號為不起訴處分確定。
    復因施用毒品案件，經台灣高雄地方法院裁定強制戒治後，
    於92年1 月10日強制戒治執行期滿，而其刑事部分，經台灣
    高雄地方法院以90年訴字第2737號判處有期徒刑8 月確定，
    並與上述竊盜案件定其應執行刑後，於94年4 月24日縮短刑
    期出獄在案。詎其於前述強制戒治執行完畢釋放後5 年內，
    另行基於施用第一級毒品海洛因、第二級毒品甲基安非他命
    之概括犯意，自94年2 月初起至同年6 月28日止，在其住處
    或高雄市○○區○○路加油站公共廁所內、高雄市區
    邊公共廁所內，或高雄縣市公共廁所或不詳處所，以注射針
    筒注射之方式，或不詳方法，分別連續施用第一級毒品海洛
    因多次，以及以不詳方法施用第二級毒品甲基安非他命多次
    ，均約四、五天施用1 次。嗣後為警查獲多次，分別為：(一)
    於94年2 月3 日14時許，為警在高雄市○○路與河北路口發
    現形跡可疑，經警盤檢發現其有毒品前科，經其同意後採集
    尿液，送請高雄市立凱旋醫院檢驗，其尿液呈嗎啡及甲基安
    非他命（起訴書誤載為安非他命）陽性反應。(二)於94年2 月
    22 日 晚間11時30分許，其因竊盜案件，為警在高雄市○○
    區○○路與建國路口逮捕，並得其同意採尿送驗之結果，其
    尿液呈嗎啡及甲基安非他命陽性反應；(三)於94年3 月4 日下
    午2時50 分許，其因竊案案件，為警在高雄市三民區○○○
    路463 號逮捕，經其同意之後，採集尿液送驗之結果，其尿
    液呈嗎啡及甲基安非他命陽性反應；(四)於94年4 月8 日晚上
    6 時10分許，在高雄市○○區○○路25號前，為警查獲，扣
    得其所有之第一級毒品海洛因1 包（淨重0.06公克，空包裝
    重0.23公克）；(五)於94年4 月12日14時55分，在高雄市○○
    區○○路31號之22空屋內，為警查獲，經其同意之後，採集
    尿液送驗之結果，其尿液呈嗎啡陽性反應；(六)於94年4 月15
    日下午3 時20分許，在高雄市鹽埕區○○○路20號之2 ，為
    警扣得其所有之第一級毒品海洛因1 包（淨重0.05公克，空
    包裝重0.19公克）；(七)於94年5 月4 日下午4 時30分許，在
    高雄市○○區○○路31號前，為警盤查後，經其同意採集尿
    液，送請檢驗之結果，呈嗎啡陽性反應。(八)於94年6 月25日
    上午3 時55分許，其因竊盜案件，為警在高雄市○○區○○
    街76號巷口等處逮捕，並得其同意採尿送驗之結果，其尿液
    呈嗎啡及甲基安非他命陽性反應。(九)於94年6 月28日上午10
    時50分許，警員據報前往高雄市○○區○○路31號8 樓之28
    空屋內查看，發現房門未鎖而入內查看，為警盤查後，經其
    同意採集尿液送驗結果，其尿液呈嗎啡及甲基安非他命陽性
    反應。
二、案經高雄市政府警察局苓雅分局報告臺灣高雄地方法院檢察
    署檢察官偵查後起訴，及高雄市政府警察局鹽埕分局、新興
    分局、鼓山分局分別報告臺灣高雄地方法院檢察署檢察官偵
    查後移送原審及本院併案審理。
    理  由
一、按除被告所犯為死刑、無期徒刑、最輕本刑為3 年以上有期
    徒刑之罪或高等法院管轄第一審案件者外，於前條第1 項程
    序進行中，被告先就被訴事實為有罪之陳述時，審判長得告
    知被告簡式審判程序之旨，並聽取當事人、代理人、辯護人
    及輔佐人之意見後，裁定進行簡式審判程序，刑事訴訟法第
    273 條之1 第1 項定有明文。本件經被告甲○○同意，適用
    簡式審判程序，因此依同法第273 條之2 之規定，不受第15
    9 條第1 項、第161 條之2 、第161 條之3 、第163 條之1
    及第164 條至第170 條規定之限制，先此敘明。
二、訊據被告甲○○對於前述犯罪事實坦承不諱，且被告為警查
    獲時所採集之尿液經送驗結果，係呈嗎啡、甲基安非他命陽
    性反應，此有高雄市立凱旋醫院94年3 月1 日轉碼編號0000
    0000號、94年3 月7 日轉碼編號00000000號、94年3 月14日
    轉碼編號00000000號、94年4 月21日轉碼編號00000000號、
    94年4 月21日轉碼編號00000000號、94年5 月16日轉碼編號
    00000000號、94年7 月4 日轉碼編號00000000號、94年7 月
    10日轉碼編號00000000號濫用藥物尿液檢驗報告各1 份在卷
    可佐。又扣案之白粉2 包（淨重合計0.11公克，空包裝重合
    計0.42公克），經送檢驗之結果，認係第一級毒品海洛因無
    誤，此有法務部調查局94年6 月20日調科壹字第220020152
    號鑑定通知書、94年7 月11日調科壹字第220020251 號鑑定
    通知書各1 份在卷可佐。
三、被告甲○○前因施用毒品案件，經原審法院裁定送臺灣高雄
    看守所附設勒戒處所觀察、勒戒後，認有繼續施用毒品傾向
    ，再裁定入戒治處所施以強制戒治，於89年7 月16日執行強
    制戒治期滿，經臺灣高雄地方法院檢察署檢察官於90年5 月
    9 日，以90年度戒毒偵字第464 號為不起訴處分確定。復因
    施用毒品案件，經同院裁定強制戒治後，於92年1 月10日強
    制戒治執行期滿，而其刑事部分，經同院以90年訴字第2737
    號判處有期徒刑8 月確定，並與上述竊盜案件定其應執行刑
    後，於94年4 月24日縮短刑期出獄在案等情，此有臺灣高等
    法院在監在押全國紀錄表、臺灣高等法院被告全國前案紀錄
    表、原審法院被告院內索引卡紀錄表及臺灣高雄地方法院檢
    察署刑案資料查註紀錄表各1 份附卷可佐，其於違反毒品危
    害防制條例案件，經觀察勒戒、強制戒治執行完畢釋放後5
    年內再犯毒品危害防制條例第10條之罪，依同條例第23條第
    2 項之規定，應依法論科。
四、按海洛因、甲基安非他命分別係毒品危害防制條例第2 條第
    2 項第1 款、第2 款所列之第一級毒品、第二級毒品，被告
    甲○○分別施用第一級毒品海洛因、第二級毒品甲基安非他
    命，核被告所為，係犯毒品危害防制條例第10條第1 項之施
    用第一級毒品罪、同法第10條第2 項之施用第二級毒品罪。
    被告為施用第一級毒品、第二級毒品而分別持有海洛因、甲
    基安非他命之低度行為，均應為施用之高度行為所吸收，均
    不另論罪。被告分別所為數施用第一級毒品海洛因、第二級
    毒品甲基安非他命之行為，各自時間緊接，各自所犯罪名相
    同，顯分別基於概括之犯意反覆為之，分別為連續犯，均應
    依刑法第56條之規定，分別以一罪論，並分別依法加重其刑
    。公訴人雖僅就被告於94年2 月3 日15時25分許回溯24小時
    內之某時許，各施用1 次第一級毒品、第二級毒品之犯罪行
    為起訴，餘者未於起訴書中敘及，但連續犯為裁判上一罪，
    檢察官就犯罪事實一部起訴，依刑事訴訟法第267 條規定，
    其效力及於全部，且公訴人分別移送原審及本院併辦，法院
    自屬有權一併審理。又查被告甲○○前於88年間因犯贓物、
    竊盜罪，經本院以88年上易字第1658號及88年上易字第2362
    號刑事判決，分別判處有期徒刑5 月、10月確定，並經本院
    裁定其應執行刑為有期徒刑1 年2 月確定，於民國90年5 月
    16日執行完畢。其又因竊盜、施用毒品案件，經本院以91年
    上易字第645 號、原審法院以90年度訴字第2737號，分別判
    處有期徒刑1 年、8 月確定，並經原審法院裁定其應執行刑
    為有期徒刑1 年7 月確定，於94年4 月24日縮短刑期執行完
    畢，此有臺灣高等法院在監在押全國紀錄表、臺灣高等法院
    被告全國前案紀錄表、本院被告院內索引卡紀錄表及臺灣高
    雄地方法院檢察署刑案資料查註紀錄表各1 份附卷可佐。其
    於上述案件執行完畢後，5 年內再犯本件最重本刑為有期徒
    刑以上之2 罪，均為累犯，均應依刑法第47條之規定加重其
    刑。其所犯上開2 罪，犯意各別，行為亦殊，應予分論併罰
    。
五、原判決以被告甲○○罪證明確，因予論罪科刑，固非無見：
    惟查：被告自94年5 月5 日起至同年6 月28日止，在高雄縣
    市○○路邊廁所及友人住處，施用第一級毒品海洛因及第二
    級毒品甲基安非他命各多次，原判決未及一併審理，尚有未
    洽。公訴人上訴意旨，執此指摘原判決不當，為有理由，自
    應由本院將原判決予以撤銷改判。爰審酌被告歷經觀察勒戒
    、強制戒治程序，猶無法戒絕毒癮，且其於施用毒品之犯行
    ，甫經原審法院以90年度訴字第2737號，判處有期徒刑8 月
    確定，合併前述竊盜案件執行，於上述時間執行完畢後，旋
    即另行起意，於事實欄所示期間、地點，連續施用第一級毒
    品海洛因、第二級毒品甲基安非他命，顯見其意志不堅，無
    悔改之決心，本不宜寬貸，惟其所為尚未害及他人，犯罪後
    坦承犯行、態度良好，以及其犯罪動機、目的、手段、所生
    危害等一切情狀，就其施用第一級毒品、第二級毒品之犯行
    ，分別量處如主文第二項所示之刑，並定其應執行刑。又扣
    案之白粉2 包（淨重合計0.11公克，空包裝重合計0.42公克
    ），經檢驗之結果，認係第一級毒品海洛因，已如前述，不
    問屬於犯人與否，均應依毒品危害防制條例第18條第1 項前
    段規定，宣告沒收銷燬之。
據上論結，應依刑事訴訟法第369 條第1 項前段、第364 條、第
299 條第1 項前段、第273 條之1 第1 項、第273 條之2 ，毒品
危害防制條例條第10條第1 項、第2 項、第18條第1 項前段，刑
法第11條、第56條、第47條、第51條第5 款，判決如主文。
本案經檢察官張其主到庭執行職務。
中　　華　　民　　國　　94　　年　　10　　月　　19　　日
                  刑事第二庭    審判長法  官  林正雄
                                      法  官  陳啟造
                                      法  官  黃壽燕
以上正本證明與原本無異。
如對於施用第一級毒品部分不服本判決應於收受本判決後10日內
向本院提出上訴書狀，其未敘述上訴理由者，並得於提起上訴後
10 日 內向本院補提理由書狀（均須按他造當事人之人數附繕本
）「切勿逕送上級法院」。
施用第二級毒品部分不得上訴。
中　　華　　民　　國　　94　　年　　10　　月　　19　　日
                                       書記官  黃一秋
附錄本件判決論罪科刑法條：
毒品危害防制條例第10條第1、2項。
  施用第一級毒品者，處 6 月以上 5 年以下有期徒刑。
  施用第二級毒品者，處 3 年以下有期徒刑。
